Inventaris van het archief van de Stelling Den Helder 1936-1940
Nationaal Archief, Den Haag
Stelling Den Helder
1936-1940
3417
0.10 meter; 4 inventarisnummers.
Normale geschreven, getypte en gedrukte documenten, geen bijzondere opdrachten.
Nationaal Archief, Den Haag
Commandant Stelling "Den Helder" (1936-1940)
In het archief van de Stelling "Den Helder" bevinden zich dossiers met betrekking tot instructies, bestekken en voorwaarden, kostenramingen, kaarten en correspondentie betreffende de Stelling "Den Helder" en de bevelverhouding in de Stelling uit de periode 1936-1940 (Tweede Wereldoorlog: mobilisatietijd, meidagen 1940 (Kornwerderzand)). Tenslotte bevat het archief een kaartsysteem opgesteld door de Krijgsgeschiedkundige Dienst.
Archiefvorming
Geschiedenis van het archiefbeheer
De verwerving van het archief
Het archief is krachtens bepalingen van de Archiefwet overgebracht.
3.09
Aanwijzingen voor de gebruiker
Openbaarheidsbeperkingen
Volledig openbaar.
Materiële beperkingen
Aanvraaginstructie
Openbare archiefstukken kunnen online worden aangevraagd en gereserveerd. U kunt dit ook via de terminals in de studiezaal van het Nationaal Archief doen. Om te kunnen reserveren dient u de volgende stappen te volgen:
U maakt een profiel aan op www.gahetna.nl, en logt vervolgens in
Via de archiefinventaris (alleen de beschrijvingen met rode nummers) selecteert u het gewenste archiefstuk door op de knop 'Reserveren' te klikken
In het volgende scherm geeft u aan op welke dag u het archiefstuk wilt inzien
Indien u zich bevindt in de studiezaal en een tafelnummer heeft ontvangen kunt u dit nummer vermelden. Als u geen tafelnummer heeft kunt u tafelnummer 777 laten staan
Vervolgens bevestigt u uw reservering door deze te versturen.
Verwant materiaal
Beschikbaarheid van kopieën
Beschrijving van de series en archiefbestanddelen
- Instructies, bestekken en voorwaarden, kostenramingen, kaarten en correspondentie betreffende de Stelling "Den Helder"., 1936-1940.; 228
  Aanwijzingen voor de verdediging voor de Commandant van het nooddetachement Kornwerderzand, Den Helder en Vlieland. Dossier betreffende het opbouwen van 11 gevechtsopstellingen in de Gemeente Wonseradeel en op Wieringen.
- Bevelverhouding in de Stelling., 229
  Dossiernummer 251
  Pak AA 1
- Brief betreffende ontspanningsavonden voor de militairen., 1939; 229
  Dossiernummer 257
- Legerorders betreffende de destructie van cadavers., 1939; 229
  Dossiernummer 258
- Legerorder betreffende het gebruik van lantaarns bij ingetreden duisternis., 1939; 229
  Dossiernummer 259
- Legerorder betreffende het afleggen van een proef voor de motordienst., 1939; 229
  Dossiernummer 260
- Legerorder betreffende het inleveren van wapens bij het intreden van de oorlogstoestand door belastingambtenaren., 1939; 229
  Dossiernummer 271
- Legerorder betreffende absolute zwijgplicht over militaire aangelegenheden., 1939; 229
  Dossiernummer 286
- Legerorder betreffende voorzichtigheid betrachten in de omgang met de munitie., 1939; 229
  Dossiernummer 289
- Legerorder betreffende de opleiding tot de Onder-Officiersrang., 1939; 229
  Dossiernummer300
- Opgaven en lijsten van gesneuvelden, gewonden en vermiste militairen.I, 1940; 229
  Dossiernummer I
- Legerorder tot intrekking van de verloven m.i.v. 14-1-1940 en later over het verlenen van verlof., 229
  Dossiernummer 363
- Brief betreffende de ontoelaatbare enquête van de A.J.C. (Algemene Jongeren Club)., 1940; 229
  Dossiernummer 393
- Circulaire betreffende het ten uitvoerleggen van de straf van streng-arrest aan Officieren., 1940; 229
  Dossiernummer 395
- Bekendmaking nr. 3 van het Militair Gezag., 1940; 229
  Dossiernummer 408
- Legerorder betreffende het verstrekken van dolken aan militairen., 1940; 229
  Dossiernummer 429
- Circulaire betreffende het verdelen op economische en juiste militaire wijze van de dienstverrichting., 1940; 229
  Dossiernummer 451
- Circulaire betreffende het verlenen van periodiek verlof i.v.m. het Paasfeest., 1940; 229
  Dossiernummer 452
- Circulaire betreffende verenigingen van of voor militairen., 1940; 229
  Dossiernummer 480
- Aanwijzingen ter bestrijding van duikbommenwerpers., 1940; 229
  Dossiernummer 481
- Circulaire betreffende de periodieke verloven., 1940; 229
  Dossiernummer 510
- Kaartsysteem opgesteld door de Krijgsgeschiedkundige Dienst., 230-231
  - Bestanddeel 1, 230
  - Bestanddeel 2, 231